ispell-da-1.7.42/dansk.aff
# Som /Y, men med konsonantreduktion
# Eksempler: afslutte -> afslutning, bygge -> bygning
# Særregel for det tilfældes skyld at n'et er der i forvejen
# Eksempel: regne -> regning
flag *Z:
	G G E		>	-GE,NING
	G G E		>	-GE,NINGS
	G G E		>	-GE,NINGEN
	G G E		>	-GE,NINGENS
	G G E		>	-GE,NINGER
	G G E		>	-GE,NINGERNE
	G G E		>	-GE,NINGERNES
	G G E		>	-GE,NINGERS
	K K E		>	-KE,NING
	K K E		>	-KE,NINGS
	K K E		>	-KE,NINGEN
	K K E		>	-KE,NINGENS
	K K E		>	-KE,NINGER
	K K E		>	-KE,NINGERNE
	K K E		>	-KE,NINGERNES
	K K E		>	-KE,NINGERS
	M M E		>	-ME,NING
	M M E		>	-ME,NINGS
	M M E		>	-ME,NINGEN
	M M E		>	-ME,NINGENS
	M M E		>	-ME,NINGER
	M M E		>	-ME,NINGERNE
	M M E		>	-ME,NINGERNES
	M M E		>	-ME,NINGERS
	N N E		>	-NE,NING
	N N E		>	-NE,NINGS
	N N E		>	-NE,NINGEN
	N N E		>	-NE,NINGENS
	N N E		>	-NE,NINGER
	N N E		>	-NE,NINGERNE
	N N E		>	-NE,NINGERNES
	N N E		>	-NE,NINGERS
	P P E		>	-PE,NING
	P P E		>	-PE,NINGS
	P P E		>	-PE,NINGEN
	P P E		>	-PE,NINGENS
	P P E		>	-PE,NINGER
	P P E		>	-PE,NINGERNE
	P P E		>	-PE,NINGERNES
	P P E		>	-PE,NINGERS
	S S E		>	-SE,NING
	S S E		>	-SE,NINGS
	S S E		>	-SE,NINGEN
	S S E		>	-SE,NINGENS
	S S E		>	-SE,NINGER
	S S E		>	-SE,NINGERNE
	S S E		>	-SE,NINGERNES
	S S E		>	-SE,NINGERS
	T T E		>	-TE,NING
	T T E		>	-TE,NINGS
	T T E		>	-TE,NINGEN
	T T E		>	-TE,NINGENS
	T T E		>	-TE,NINGER
	T T E		>	-TE,NINGERNE
	T T E		>	-TE,NINGERNES
	T T E		>	-TE,NINGERS
# Er det nødvendigt at tjekke på dobbeltkonsonant? Ellers kan denne let 
# flettes sammen med /X, som den alligevel hører sammen med
	[^N] N E	>	-E,ING
	[^N] N E	>	-E,INGS
	[^N] N E	>	-E,INGEN
	[^N] N E	>	-E,INGENS
	[^N] N E	>	-E,INGER
	[^N] N E	>	-E,INGERNE
	[^N] N E	>	-E,INGERNES
	[^N] N E	>	-E,INGERS

# Tilføjelse af -(e)lse, brugt til:
# (-e- kun på ord på -i, -o, -u, -y og -å) 
# - Navneord afledt af udsagnsord
# Eksempel: adskille -> adskillelse
# Eksempel: afstå -> afståelse 
flag *a:
	E		>	LSE
	E		>	LSEN
	E		>	LSENS
	E		>	LSES
	E		>	LSER
	E		>	LSERNE
	E		>	LSERNES
	E		>	LSERS
	[IOUYÅ]		>	ELSE
	[IOUYÅ]		>	ELSEN
	[IOUYÅ]		>	ELSENS
	[IOUYÅ]		>	ELSES
	[IOUYÅ]		>	ELSER
	[IOUYÅ]		>	ELSERNE
	[IOUYÅ]		>	ELSERNES
	[IOUYÅ]		>	ELSERS

# Fjernelse af -[bdfgklmnprst]e, brugt til:
# - bydemåde
# Eksempel: gemme -> gem
# - ofte brugt ugrammatisk
# Eksempel: abe -> a
flag *b:
	B E		>	-BE,-
	D E		>	-DE,-
	F E		>	-FE,-
	G E		>	-GE,-
	K E		>	-KE,-
	L E		>	-LE,-
	M E		>	-ME,-
	N E		>	-NE,-
	P E		>	-PE,-
	R E		>	-RE,-
	S E		>	-SE,-
	T E		>	-TE,-
# Forkommer de resterende tilfælde (f.eks. -he) aldrig?

# Fjernelse af -e, brugt til:
# - bydemåde af udsagnsord
# Eksempel: løbe -> løb
flag *c:
	E		> 	-E,-

# Udskiftning af -ere med -ér, brugt til:
# - bydemåde af udsagnsord
# Eksempel: acceptere -> acceptér
flag *d:
	E R E		>	-ERE,ÉR

# Erstatning af -e med -t, brugt til:
# - datids tillægsform
# Eksempel: fylde -> fyldt
flag *e:
	E		> 	-E,T

# Tilføjelse af -nde og -ndes til ord på -e, brugt til:
# - nutids tillægsform
# Eksempel: dirigere -> dirigerende & dirigerendes
flag *f:
	E		> 	NDE
	E		> 	NDES

# Fjernelse af -s fra ord på -des,
# Erstatning af -des med -t, brugt til:
# - invers passiv (?)
# Eksempel: anedes -> anede & anet
flag *g:
	D E S		>	-S,-
	D E S		>	-DES,T

# Udskiftning af -e med -te og -tes, brugt til:
# - Datidsformer af udsagnsord
# Eksempel: stege -> stegte & stegtes
flag *h:
	E		> 	-E,TE
	E		>	-E,TES
# Regel for konsonanthalvering og udskiftning af -e med -te og -tes
# - eksempler: bestemme-me+te

###############################################
# Regler der primært er rettet mod tillægsord:

# Tilføjelse af -ere og -eres, brugt til:
# - komparativformer af tillægsord
# Eksempel: blid -> blidere & blideres 
# Tilføjelse af -est, -este og -estes, brugt til:
# - superlativformer af tillægsord
# Eksempel: blid -> blidest & blideste & blidestes
flag *i:
	[^E]		>	ERE
	[^E]		>	ERES
	[^E]		>	EST
	[^E]		>	ESTE
	[^E]		>	ESTES

# Tilføjelse af -ere, eres, -st, -ste og -stes til ord der ikke ender på [ls],
# brugt til: 
# - komparativ og superlativ af tillægsord
# Eksempel: begærlig -> begærligere(s) & begærligst(e(s))
# Ombytning af -el og tilføjelse af -ere,-eres,-est,-este,-estes, brugt til:
# - komparativ og superlativ af tillægsord
# Eksempel: enkel -> enklere(s) & enklest(e(s))
flag *j:
	[^LS]		>	ERE
	[^LS]		>	ERES
	[^LS]		>	ST
	[^LS]		>	STE
	[^LS]		>	STES
	E L		>	-EL,LERE
	E L		>	-EL,LERES
	E L		>	-EL,LEST
	E L		>	-EL,LESTE
	E L		>	-EL,LESTES

# Tilføjelse af -eren og -erens, brugt til:
# - navneord afledt af udsagnord i bydeform (?)
# Eksempel: affugt -> affugteren & affugterens
# Ombytning af afsluttende -el, evt. fjernelse af foranstående m, brugt til
# - flertal af tillægsord
# Eksempel: dunkel -> dunkle & dunkles
# Eksempel: gammel -> gamle & gamles
flag *k:
	[^L]		>	EREN
	[^L]		>	ERENS
	[^M] E L	>	-EL,LE
	[^M] E L	>	-EL,LES
	M M E L		>	-MEL,LE
	M M E L		>	-MEL,LES

#############
# Prefikser #
#############

prefixes

# Foranstilling af u-
# Eksempel: fiks -> ufiks
flag *z:
	.		>	U

# Foranstilling af for-
# Eksempel: bytte -> forbytte
flag *y:
	.		>	FOR

# Foranstilling af ud-
# Eksempel: råb -> udråb
flag *x:
	.		>	UD

# Foranstilling af af-
# Eksempel: høre -> afhøre
flag *w:
	.		>	AF

# Foranstilling af ind-
# Eksempel: betale -> indbetale
flag *v:
	.		>	IND

# Foranstilling af op-
# Eksempel: tog -> optog
flag *u:
	.		>	OP

# Foranstilling af be-
# Eksempel: bygge -> bebygge
flag *t:
	.		>	BE

# Foranstilling af gen-
# Eksemple: finde -> genfinde
flag *s:
	.		>	GEN

# Foranstilling af an-
# Eksempel: holde -> anholde
flag *r:
	.		>	AN
